【裁判字號】    98,上訴,501
【裁判日期】    980611
【裁判案由】    毒品危害防制條例
【裁判全文】
臺灣高等法院臺南分院刑事判決         98年度上訴字第501號
上  訴  人
即  被  告  甲○○
上列上訴人因違反毒品危害防制條例案件，不服臺灣雲林地方法
院九十八年度訴字第一七五號中華民國九十八年三月二十七日第
一審判決（起訴案號：臺灣雲林地方法院檢察署九十七年度毒偵
字第二○六六號），提起上訴，本院判決如下：
    主  文
上訴駁回。
    理  由
一、按刑事訴訟法第三百五十條、第三百六十一條、第三百六十
    二條、第三百六十七條規定，不服地方法院之第一審判決而
    上訴者，須提出上訴書狀，並應敘述具體理由，此為上訴必
    備之程式；如所提之書狀未敘述上訴理由，或僅曾以言詞陳
    述上訴理由者，均應於上訴期間屆滿後二十日內補提理由書
    於第一審法院。第一審法院經形式審查，認逾期未補提上訴
    理由者，應定期間先命補正；逾期未補正者，為上訴不合法
    律上之程式，應以裁定駁回。倘已提出上訴理由，但所提非
    屬具體理由者，則由第二審法院以上訴不合法律上之程式，
    判決駁回。而所謂具體理由，必係依據卷內既有訴訟資料或
    提出新事證，指摘或表明第一審判決有何採證、認事、用法
    或量刑等足以影響判決本旨之不當或違法，而構成應予撤銷
    之具體事由，始克當之（例如：依憑證據法則具體指出所採
    證據何以不具證據能力，或依憑卷證資料，明確指出所為證
    據證明力之判斷如何違背經驗、論理法則）；倘僅泛言原判
    決認定事實錯誤、違背法令、採證違法、判決不公、量刑失
    之過重或輕縱，而未依上揭意旨指出具體事由，或形式上雖
    已指出具體事由，然該事由縱使屬實，亦不足以認為原判決
    有何不當或違法者（例如：對不具有調查必要性之證據，法
    院未依聲請調查亦未說明理由，或援用證據不當，但除去該
    證據仍應為同一事實之認定），皆難謂係具體理由，而應認
    其上訴為不合法律上之程式（最高法院九十七年台上字第八
    九二號判決、九十七年台上字第三二六七號判決意旨及法院
    辦理刑事訴訟案件應行注意事項第一六二點參照）。
二、本件上訴人不服原審判決而提起第二審上訴，其上訴理由狀
    僅謂：警方對上訴人進行尿液採驗過程中有嚴重瑕疵，並以
    輕判誘導上訴人認罪，以前科紀錄推測犯罪事實，令上訴人
    不服等語。惟查，原審判決係依憑上訴人即被告甲○○之自
    白，及上訴人為警查獲後所排放尿液經採樣送驗之結果，確
    呈嗎啡陽性反應，有中山醫學大學附設醫院檢驗科藥物檢測
    中心尿液檢驗報告（實驗編號：0000000號）及臺中
    縣警察局霧峰分局毒品尿液真實姓名對照表存卷足稽，暨依
    據卷內臺灣高等法院被告前案紀錄表，認定被告前因施用毒
    品案件，經觀察、勒戒及強制戒治執行完畢後，五年內再次
    施用毒品之情形，及其於受徒刑之執行完畢後，五年以內故
    意再犯本件有期徒刑以上之罪，為累犯，並審酌被告前有違
    反槍砲彈藥刀械管制條例、毒品危害防制條例、偽造文書及
    竊盜等前科，有臺灣高等法院被告前案紀錄表在卷可考，可
    見素行不佳，竟仍一再施用海洛因，顯見未存抗拒毒品誘惑
    之決心，自需施以相當之刑罰，以期收教化之功能，並協助
    其戒去毒癮，兼衡被告犯後於法院審理時坦承犯行，堪見已
    有悔意等一切情狀，量處上訴人有期徒刑一年。經核原審判
    決認事用法，從形式審查，並未違反法令，或悖離經驗法則
    、論理法則，量刑亦屬允當。而上訴人於檢察官偵查時已自
    白犯罪事實（見偵查卷第五頁反面）；原審準備程序及審理
    時亦坦承：「（被告對於檢察官剛才所陳述之起訴事實是否
    清楚？）清楚。」、「（對於檢察官剛才所陳述之起訴事實
    是否承認？）我認罪。」、「（九十七年八月五日有施用海
    洛因？）我承認。」、「（開示證據供被告閱覽，並提示相
    關卷證書證：尿液送檢真實姓名對照表。鑑定文書：中
    山醫學大學附設醫院出具之尿液檢驗報告。有何意見？）沒
    有意見。」（見原審卷第三一頁反面、第三二頁）「（對於
    準備程序所提示之證據資料，是否須要再看一次？有何意見
    ？）不需再看一次，沒有意見。」、「（你在九十七年八月
    五日晚上有無施用海洛因？）有。」、「（在那裡用的？）
    家裡南投草屯一一四四號。」、「（如何施用？）海洛因摻
    水置於針筒內注射。」（原審卷第三三頁反面）等各語詳實
    。足見上訴人當庭並供明施用第一級毒品海洛因之時間、地
    點及方式明確，被告上開自白亦有中山醫學大學附設醫院檢
    驗科藥物檢測中心九十八年八月七日實驗編號000000
    0號尿液檢驗報告一紙足資佐證。復經原審訊以：「有無其
    他事項或證據需要調查？」時，亦僅答稱：「請從輕量刑。
    」（見原審卷第三四頁），顯見被告對該尿液檢體及鑑定報
    告等證據之正確性並無爭議；上訴人於原審判決後，徒憑己
    意漫指警方對上訴人進行尿液採驗過程中有嚴重瑕疵，顯係
    事後卸責之詞；又原判決事實及理由欄之記載，並未以上訴
    人前科紀錄推測犯罪事實，至量刑之輕重，係屬事實審法院
    得依職權自由裁量之事項，警方又如何允以輕判誘導其認罪
    ，均難認係構成應予撤銷之具體理由，自不足以動搖原判決
    認定犯罪事實及量刑之依基礎。乃上訴人未依據卷內既有訴
    訟資料或提出新事證，具體指摘或表明第一審判決量刑有何
    不當或違法之事由，而以上開理由提起上訴，揆諸前開說明
    ，其上訴理由，空言警方進行尿液採驗過程瑕疵，輕判誘導
    認罪，以前科紀錄推測犯罪事實云云，核其所陳，無一語提
    及原判決有何違法或不當，構成應予撤銷之具體理由。是上
    訴人之上訴顯不合法律上之程式，爰依刑事訴訟法第三百六
    十七條前段之規定，駁回其上訴，並不經言詞辯論為之。
三、據上論斷，應依刑事訴訟法第三百六十七條前段、第三百七
    十二條，判決如主文。
中    華    民    國    98    年    6     月    11    日
                  刑事第四庭    審判長法  官  吳志誠
                                      法  官  陳珍如
                                      法  官  高明發
以上正本證明與原本無異。
如不服本判決應於收受送達後10日內向本院提出上訴書狀，其未
敘述上訴理由者，並得於提起上訴後10日內向本院補提理由書（
均須按他造當事人之人數附繕本）「切勿逕送上級法院」。
                                      書記官  歐貞妙
中    華    民    國    98    年    6     月    12    日
附錄所犯法條：
毒品危害防制條例第10條第1項：施用第一級毒品者，處六月以
上五年以下有期徒刑。


司法院資訊處製作；財團法人民間司法改革基金會備份。
